Minutes et répertoires du notaire Benjamin VERNOIS, 9 avril 1807 - 27 novembre 1828 (étude III)
Archives nationales
- Répertoire(s) de Benjamin VERNOIS, 17 juin 1801 - 27 novembre 1828; MC/RE/III/17 - MC/RE/III/19
  - Répertoire. an IX, prairial - 1815, 15 novembre, 28 prairial an IX (17 juin 1801) - 15 novembre 1815; MC/RE/III/17
    - Inventaire: Dalbinet, Marie-Anne. Delelo, Thomas (veuve de). Sept Voies (rue des)., 22 septembre 1808
      28 novembre 1808, pacte de famille.
      inventaire; Sept-Voies (rue des); Dalbinet, Marie-Anne; Delelo, Thomas
    - Inventaire: Rolland, Madeleine. Roberdeau, Thomas (épouse de)., 1er octobre 1808
      inventaire; Rolland, Madeleine; Roberdeau, Thomas
    - Inventaire: Robelin, Pierre. Faubourg Saint Martin (rue du), n° 131., 24 octobre 1808
      16 janvier 1809, vente de fonds de commerce, Marie Jeanne Angélique AUDY, sa veuve.
      inventaire; Faubourg-Saint-Martin (rue du); Robelin, Pierre
    - Inventaire: Chancerel-Durouvray, Caroline-Félicité-Pauline., 31 octobre 1808
      inventaire; Chancerel-Durouvray, Caroline-Félicité-Pauline
    - Inventaire: Vedrenne, François., 14 novembre 1808
      inventaire; Vedrenne, François
    - Inventaire: Duche, Jean-Baptiste., 17 décembre 1808
      inventaire; Duche, Jean-Baptiste
    - Inventaire: Collaye, Nicolas-Jacques., 31 janvier 1809
      inventaire; Collaye, Nicolas-Jacques
    - Inventaire: Boutonet, Antoine. Vieille du Temple (rue), n° 81., 12 avril 1809
      inventaire; Vieille-du-Temple (rue); Boutonet, Antoine
    - Inventaire: Sagedieu, Agathe-Louise. Chervain, Jean-Pierre (épouse de)., 10 mai 1809
      inventaire; Sagedieu, Agathe-Louise; Chervain, Jean-Pierre
    - Inventaire: Bazin, Louis-Marie., 17 mai 1809
      inventaire; Bazin, Louis-Marie
    - Inventaire: Guilliot, Pierre. Clos Georgeau (rue du), n° 3., 27 juin 1809
      inventaire; Clos-Georgeau (rue du); Guilliot, Pierre
    - Inventaire: Guillot, François-André., 29 juin 1809
      inventaire; Guillot, François-André
    - Inventaire: Dutang, Antoine. Charenton (rue de), n° 73., 30 juin 1809
      inventaire; Charenton (rue de); Dutang, Antoine
    - Inventaire: Ferrestz, Antoine., 12 juillet 1809
      inventaire; Ferrestz, Antoine
    - Inventaire: Lemarie, Louis., 17 juillet 1809
      9 mars 1826, Vente de fonds de commerce par Claudine POMPON, veuve de Jean Baptiste Dominique FIOT, fruitière, rue de Notre Dame de Bonne Nouvelle, n° 5, à Julien LEMARIE, rue Au Maire, n° 46, RE/III/19.
      inventaire; Lemarie, Louis
    - Inventaire: Bailly, Marie-Marguerite-Julie. Lefebvre, Louis (épouse de)., 6 septembre 1809
      inventaire; Bailly, Marie-Marguerite-Julie; Lefebvre, Louis
    - Inventaire après décès: Hennique, Marie-Michelle. Gadiffert, Charles-Ferdinand-Alexandre (veuve de)., 10 octobre 1809
      inventaire après décès; Hennique, Marie-Michelle; Gadiffert, Charles-Ferdinand-Alexandre
    - Inventaire après décès: Saradin, Jean. Saint Victor (rue), n° 95., 21 octobre 1809
      inventaire après décès; Saint-Victor (rue); Saradin, Jean
    - Inventaire après décès: Callon, Anne-Geneviève. Vachette, Antoine-Joseph (veuve de)., 27 octobre 1809
      inventaire après décès; Callon, Anne-Geneviève; Vachette, Antoine-Joseph
    - Inventaire après décès: Labour, Marguerite-Adélaïde. Colas-Dupart, Pierre-Olivier (épouse de)., 30 octobre 1809
      inventaire après décès; Labour, Marguerite-Adélaïde; Colas-Dupart, Pierre-Olivier
    - Inventaire après décès: Bayen, Jean. Employé au trésor public, 15 novembre 1809
      30 décembre 1809, liquidation et partage de la succession.
      inventaire après décès; Bayen, Jean; fonctionnaire
    - Inventaire après décès: Biher, Pierre-Joseph-Couronné., 9 décembre 1809
      inventaire après décès; Biher, Pierre-Joseph-Couronné
    - Inventaire après décès: Andre, Mamès-Nicolas., 12 janvier 1810
      inventaire après décès; André, Mamès-Nicolas
    - Inventaire après décès: Darcourt, Jean-François., 22 février 1810
      inventaire après décès; Darcourt, Jean-François
    - Inventaire après décès: Meriel, Louis. Employé aux bureaux de la Guerre, 12 mars 1810
      14 mai 1810, liquidation de la succession.
      inventaire après décès; Meriel, Louis
    - Inventaire après décès: Doreau, Pierre; Guiard, Madeleine-Elisabeth-(Son-épouse)., 19 mars 1810
      inventaire après décès; Doreau, Pierre; Guiard, Madeleine-Elisabeth-(Son-épouse)
    - Inventaire après décès: Leger, Françoise. Garnier, Jean (épouse de). Vieille du Temple (rue), n° 56. Boulanger (marchand), 21 mars 1810
      inventaire après décès; Vieille-du-Temple (rue); Leger, Françoise; Garnier, Jean; boulanger
    - Inventaire après décès: Lanaux, Nicolas. Vieille du Temple (rue), n° 117. Meubles (marchand de), 14 avril 1810
      inventaire après décès; Vieille-du-Temple (rue); Lanaux, Nicolas; commerçant
    - Inventaire après décès: Benoist, Pierre-Gérard. Feydeau (rue), n° 22., 20 avril 1810
      inventaire après décès; Feydeau (rue); Benoist, Pierre-Gérard
    - Inventaire après décès: Bessard, Marguerite-Véronique. Maupas, Jean-Baptiste-François (épouse de). Faubourg Saint Martin (rue du), n° 4., 1er mai 1810
      inventaire après décès; Faubourg-Saint-Martin (rue du); Bessard, Marguerite-Véronique; Maupas, Jean-Baptiste-François
    - Inventaire: Motthet, Jean-Baptiste-Louis. Bretagne (rue de) / au marais., 22 mai 1810
      inventaire; Bretagne (rue de); Marais (quartier); Motthet, Jean-Baptiste-Louis
    - Inventaire après décès: Hardon, Louis-Aimé. Batave (rue), n° 6., 5 juillet 1810
      inventaire après décès; Batave (rue); Hardon, Louis-Aimé
    - Inventaire après décès: Fremin, Marie-Anne., 23 juillet 1810
      inventaire après décès; Fremin, Marie-Anne
    - Inventaire: Reaux, Armand-Clair-Joseph-Jacques., 18 août 1810
      inventaire; Reaux, Armand-Clair-Joseph-Jacques
    - Inventaire après décès: Debray, Pierre-Augustin-Camille., 6 septembre 1810
      inventaire après décès; Debray, Pierre-Augustin-Camille
    - Inventaire après décès: Havard, Jean-François., 26 septembre 1810
      inventaire après décès; Havard, Jean-François
    - Inventaire après décès: Leclosmesnil, Jean-François., 17 octobre 1810
      inventaire après décès; Leclosmesnil, Jean-François
    - Inventaire après décès: Gessonneaux, Louis., 31 octobre 1810
      BRIOT.
      inventaire après décès; Gessonneaux, Louis
    - Inventaire après décès: Dupille, Anne-Geneviève. Gagey, Jean (épouse de)., 6 novembre 1810
      inventaire après décès; Dupille, Anne-Geneviève; Gagey, Jean
    - Inventaire après décès: Leporcher, Pierre-Alexandre., 5 décembre 1810
      inventaire après décès; Leporcher, Pierre-Alexandre
    - Inventaire après décès: Couturier, Pierre-Denis., 30 janvier 1811
      inventaire après décès; Couturier, Pierre-Denis
    - Inventaire: Pigrenier, Catherine-Marguerite. Watel (veuve de)., 19 février 1811
      inventaire; Pigrenier, Catherine-Marguerite; Watel
    - Inventaire après décès: Chenain, Jacques., 23 février 1811
      20 novembre 1813, liquidation et partage des successions, Laurence Alexandrine SIGNOL, son épouse, épouse en secondes noces de Louis Elisabeth Antoine BRET, marchand boucher, rue de la Vannerie, n° 2.
      inventaire après décès; Chenain, Jacques
    - Inventaire après décès: Gibour, Etienne. Prêcheurs (rue des), n° 28., 19 mars 1811
      inventaire après décès; Prêcheurs (rue des); Gibour, Etienne
    - Inventaire après décès: Pollet, Pierre-Félix., 27 mars 1811
      inventaire après décès; Pollet, Pierre-Félix
    - Inventaire après décès: Guillaumot, François., 4 avril 1811
      31 janvier 1828, dépôt du testament de Louis Quentin GUILLAUMOT, ancien curé d'Arcueil (Val-de-Marne).18 février 1828, notoriété après décès, RE/III/19.
      inventaire après décès; Guillaumot, François
    - Inventaire après décès: Dumas, Jean-Baptiste., 20 avril 1811
      inventaire après décès; Dumas, Jean-Baptiste
    - Inventaire: Simonin, Dominique., 26 avril 1811
      inventaire; Simonin, Dominique
    - Inventaire après décès: Bichon de Cotterousse. Temple (rue du), n° 38., 4 mai 1811
      inventaire après décès; Temple (rue du); Bichon de Cotterousse
    - Inventaire après décès: Roblastre, Louis-Emmanuel., 8 mai 1811
      inventaire après décès; Roblastre, Louis-Emmanuel
    - Inventaire après décès: Gelhaye, François. Mercier (ancien marchand), 24 mai 1811
      17 août 1814, procès verbal d'approbation de tableau de liquidation et partage des successions, Marie Françoise VIOIX, son épouse. 27 juillet 1821, vente de fonds de commerce par Auguste François GELHAYE, marchand passementier, rue du Dragon, n° 29, RE/III/18.
      inventaire après décès; Gelhaye, François; commerçant
    - Inventaire après décès: Naudin, Jacques., 24 mai 1811
      inventaire après décès; Naudin, Jacques
    - Inventaire après décès: Bouquin dit Duboulet, Etienne. Notre-Dame de Recouvrance (rue), n° 4., 30 mai 1811
      inventaire après décès; Notre-Dame-de-Recouvrance (rue); Bouquin dit Duboulet, Etienne
    - Inventaire après décès: Guillois, François-Joachim., 5 juillet 1811
      inventaire après décès; Guillois, François-Joachim
    - Inventaire après décès: Baulu, Jean-Pierre-Thibault., 16 juillet 1811
      inventaire après décès; Baulu, Jean-Pierre-Thibault
    - Inventaire après décès: Godet, Marie-Sophie. Trognon, Pierre-Jean-Baptiste (épouse de). Saint Germain l'Auxerrois (rue), n° 49., 17 juillet 1811
      inventaire après décès; Saint-Germain-l'Auxerrois (rue); Godet, Marie-Sophie; Trognon, Pierre-Jean-Baptiste
    - Inventaire après décès: Baillot, Jean. Jean Jacques Rousseau (rue), n° 13., 29 juillet 1811
      inventaire après décès; Jean-Jacques-Rousseau (rue); Baillot, Jean
    - Inventaire: Deronssoy, Pierre-Louis., 13 août 1811
      inventaire; Deronssoy, Pierre-Louis
    - Inventaire après décès: Jobert, Madeleine-Constance. Lionet, Nicolas-Pierre (épouse de). Romainville (rue de), n° 31 / Belleville. propriétaire, 23 août 1811
      24 juillet 1827, liquidation de la succession de Catherine LIONET, RE/III/19.
      inventaire après décès; Belleville (ancienne commune); Romainville (rue de); Jobert, Madeleine-Constance; Lionet, Nicolas-Pierre
    - Inventaire après décès: Lefort, Jean-Baptiste; Lefort, Françoise-Elisabeth. Voliquin, Claude (veuve de)., 12 septembre 1811
      inventaire après décès; Lefort, Jean-Baptiste; Lefort, Françoise-Elisabeth; Voliquin, Claude
    - Inventaire après décès: Collin, Edme-Martin-Jérôme; Brotier, Marie-Emilie (son épouse)., 27 septembre 1811
      inventaire après décès; Collin, Edme-Martin-Jérôme; Brotier, Marie-Emilie (son épouse)
    - Inventaire: Diard, Claude. Saintonge (rue de), n° 19., 8 octobre 1811
      inventaire; Saintonge (rue de); Diard, Claude
    - Inventaire après décès: Serreboubee, Jean-Marie., 18 novembre 1811
      inventaire après décès; Serreboubee, Jean-Marie
    - Inventaire après décès: Michaud, Charles-François. Aumaire (rue), n° 55., 21 novembre 1811
      inventaire après décès; Aumaire (rue); Michaud, Charles-François
    - Inventaire après décès: Douceur, Louis-Jacques-Robert; Olen, Marie-Marguerite (son épouse)., 25 novembre 1811
      inventaire après décès; Douceur, Louis-Jacques-Robert; Olen, Marie-Marguerite
    - Inventaire après décès: Delpla, Louis-Bénigne. Poterie (rue de la), n° 2., 26 novembre 1811
      et de sa fille.
      inventaire après décès; Poterie (rue de la); Delpla, Louis-Bénigne
    - Inventaire après décès: Droit, Marie-Edmée. Martin, Claude-Louis (veuve de)., 30 décembre 1811
      inventaire après décès; Droit, Marie-Edmée; Martin, Claude-Louis
    - Inventaire après décès: Fremin, Marthe-Esther. Fournier, Toussaint (veuve de). Billettes (rue des), n° 1, cul de sac Sainte Croix., 9 janvier 1812
      inventaire après décès; Billettes (rue des); Fremin, Marthe-Esther; Fournier, Toussaint
    - Inventaire après décès: Roby, Marie-Elisabeth-Nicole. Horens, Jean (veuve de)., 8 février 1812
      inventaire après décès; Roby, Marie-Elisabeth-Nicole; Horens, Jean
    - Inventaire après décès: Mauvielle, Mathias. Notre-Dame de Nazareth (rue), n° 22., 21 février 1812
      inventaire après décès; Notre-Dame-de-Nazareth (rue); Mauvielle, Mathias
    - Inventaire après décès: Paupardin, Marguerite-Hélène. Chervain, Jean-Claude (épouse de). Croissant (rue du), n° 13., 12 mars 1812
      18 juillet 1812, liquidation de la succession.
      inventaire après décès; Croissant (rue du); Paupardin, Marguerite-Hélène; Chervain, Jean-Claude
    - Inventaire après décès: Petit, Louise-Geneviève. Mercadier, Michel (épouse de)., 17 mars 1812
      inventaire après décès; Petit, Louise-Geneviève; Mercadier, Michel
    - Inventaire après décès: Dommage, Jean-Victor. Aiguillerie (rue de l'), n° 4., 1er avril 1812
      inventaire après décès; Aiguillerie (rue de l'); Dommage, Jean-Victor
    - Inventaire après décès: Collin, Anne-Adélaïde., 24 avril 1812
      inventaire après décès; Collin, Anne-Adélaïde
    - Inventaire après décès: Richer, François-Simon., 28 avril 1812
      inventaire après décès; Richer, François-Simon
    - Inventaire après décès: Masset dit Gros-Boccon, Jérôme., 1er mai 1812
      inventaire après décès; Masset dit Gros-Boccon, Jérôme
    - Inventaire après décès: Flocard, Hyacinthe-Stanislas. Sainte Marguerite (rue), n° 23. Epicier (marchand), 2 mai 1812
      20 mai 1812, procès verbal d'enchères de fonds de commerce de marchand épicier, Marie Marguerite DEHANNE, son épouse.
      inventaire après décès; Sainte-Marguerite (rue); Flocard, Hyacinthe-Stanislas; commerçant
    - Inventaire après décès: Truet, Françoise-Elisabeth-Félicité. Rube, Pierre (épouse de). Lille (rue de), n° 37., 16 mai 1812
      16 mai 1812, mariage de Pierre Rube et de Madeleine-Denise Lecomte.
      inventaire après décès; Lille (rue de); Truet, Françoise-Elisabeth-Félicité; Rube, Pierre; Lecomte, Madeleine-Denise
    - Inventaire après décès: Foilhoux, Ambroise-Pierre de., 1er juin 1812
      inventaire après décès; Foilhoux, Ambroise-Pierre de
    - Inventaire après décès: Petit, Marie-Madeleine-Geneviève. Valentin, Nicolas-Michel (épouse de). Cadet (rue), n° 8., 6 juin 1812
      inventaire après décès; Cadet (rue); Petit, Marie-Madeleine-Geneviève; Valentin, Nicolas-Michel
    - Inventaire après décès: Lelair, Jean-Jacques-Louis. Regnault Lefebvre (rue), n° 5., 2 juillet 1812
      inventaire après décès; Renaud-Lefèvre (rue); Lelair, Jean-Jacques-Louis
    - Inventaire après décès: Duboys, Marie-Agathe. Bonavita, Marc-Antoine (veuve de)., 29 juillet 1812
      inventaire après décès; Duboys, Marie-Agathe; Bonavita, Marc-Antoine
    - Inventaire après décès: Erhard, Jeanne-Marie-Josèphe. Naveau, Louis-Pierre (épouse de)., 30 juillet 1812
      inventaire après décès; Erhard, Jeanne-Marie-Josèphe; Naveau, Louis-Pierre
    - Inventaire après décès: Pignon, Antoine., 9 septembre 1812
      Renaudin?
      inventaire après décès; Pignon, Antoine
    - Procès verbal tendant à inventaire après décès: Queste, Lucien. Ménilmontant (rue de), n° 59., 10 septembre 1812 - 23 septembre 1812
      16 février 1815, procès verbal d'approbation de liquidation et partage, Marie-Antoinette Leclerc, sa veuve, rue de Popincourt, n° 31, RE/III/17.
      procès-verbal; inventaire après décès; Ménilmontant (rue de); Queste, Lucien; Leclerc, Marie-Antoinette
    - Inventaire après décès: Genaille, Pierre-François. Bourg Tibourg (rue du), n° 28., 24 octobre 1812
      inventaire après décès; Bourg-Tibourg (rue du); Genaille, Pierre-François
    - Inventaire après décès: Avrillon, Louise-Josèphe. Bourgeois, Nicolas (épouse de). Culture Sainte Catherine (rue), n° 10., 3 novembre 1812
      inventaire après décès; Culture-Sainte-Catherine (rue de la); Avrillon, Louise-Josèphe; Bourgeois, Nicolas
    - Inventaire après décès: Coullon de La-Besnardais, Jean. Marche (rue de la), n° 8 / au marais., 7 novembre 1812
      6 novembre 1812, dépôt de testament.
      inventaire après décès; Marais (quartier); Marche (rue de la); Coullon de La-Besnardais, Jean
    - Inventaire après décès: Raoul, Jeanne-Edmée. Duval, Pierre-Thomas (épouse de). Coutellerie (rue de la), n° 12., 23 novembre 1812
      inventaire après décès; Coutellerie (rue de la); Raoul, Jeanne-Edmée; Duval, Pierre-Thomas
    - Inventaire après décès: Doudelle, Marie-Thérèse. Roisin, Jacques (épouse de). Béthisy (rue), n° 16. Fruitier, 16 décembre 1812
      inventaire après décès; Doudelle, Marie-Thérèse; Roisin, Jacques; commerçant
    - Inventaire après décès: Hoart, Marie-Renée. Berlier, Jean-Baptiste (veuve de). Rempart Saint Honoré (rue du), n° 7., 5 janvier 1813
      inventaire après décès; Rempart (rue du); Hoart, Marie-Renée; Berlier, Jean-Baptiste
    - Inventaire après décès: Gallard, Anne-Catherine-Félicité. Nogent, Bernard de (épouse de). Fers (rue aux), n° 20., 9 janvier 1813
      inventaire après décès; Fers (rue aux); Gallard, Anne-Catherine-Félicité; Nogent, Bernard de
    - Inventaire après décès: Oyon, Marie-Brigitte. Michaud, Charles-François (veuve de)., 18 janvier 1813
      inventaire après décès; Oyon, Marie-Brigitte; Michaud, Charles-François
    - Inventaire après décès: Blommaert, Marie-Jeanne-Adélaïde. Chalot, Jacques-Antoine (épouse de)., 27 janvier 1813
      inventaire après décès; Blommaert, Marie-Jeanne-Adélaïde; Chalot, Jacques-Antoine
    - Inventaire après décès: Bourson, Catherine. Mary, Jean-Baptiste (épouse de). Parc Royal (rue du), n° 5., 1er février 1813
      inventaire après décès; Parc-Royal (rue du); Bourson, Catherine; Mary, Jean-Baptiste
    - Inventaire après décès: Boiscervoise, Marie-Françoise-Félicité. Monnoye, François (épouse de). Verrerie (rue de la), n° 1., 19 février 1813
      inventaire après décès; Verrerie (rue de la); Boiscervoise, Marie-Françoise-Félicité; Monnoye, François
    - Inventaire après décès: Vallee, Louise-Catherine. Borel, Pierre (veuve de). Notre-Dame de Nazareth (rue), n° 17., 8 mars 1813
      inventaire après décès; Notre-Dame-de-Nazareth (rue); Vallee, Louise-Catherine; Borel, Pierre
    - Notoriété supplétive d'inventaire après décès: Bontour, Marie-Julie. Poupart, André-Antoine (épouse de). Lombards (rue des), n° 48., 9 mars 1813
      notoriété; Lombards (rue des); Bontour, Marie-Julie; Poupart, André-Antoine
    - Inventaire après décès: Choconin-Delaunay, Nicolas-Jean-Baptiste. Faubourg Saint Jacques (rue du), n° 187. Rentier, 22 mars 1813
      11 mars 1813, notoriété concernant Nicolas Jean-Baptiste CHOCONIN dit DELAUNAY. 7 juin 1813, procès verbal de dépôt et de publication de cahier d'enchères de deux rentes viagères, Anne Victoire FREMIN, sa veuve.
      inventaire après décès; Faubourg-Saint-Jacques (rue du); Choconin-Delaunay, Nicolas-Jean-Baptiste
    - Inventaire après décès: Hudry, Antoinette. Bouchard, Jacques (veuve de). Vieille du Temple (rue), n° 17., 24 mars 1813
      inventaire après décès; Vieille-du-Temple (rue); Hudry, Antoinette; Bouchard, Jacques
    - Inventaire après décès: Pierron, Anne. Maillet, Joseph (épouse de). Sainte Croix de La Bretonnerie (rue), n° 17., 5 avril 1813
      inventaire après décès; Sainte-Croix-de-la-Bretonnerie (rue); Pierron, Anne; Maillet, Joseph
    - Inventaire après décès: Signol, Alexandrine-Laurence. Bret, Elisabeth-Antoine (épouse en 2e noces de); Chenain, Jacques (veuve en premières noces de). Verrerie (rue de la), n° 2. Boucher (marchand), 8 avril 1813
      20 novembre 1813, liquidation et partage des successions de Jacques Chenain et Laurence-Alexandrine Signol, son épouse, épouse en secondes noces de Louis-Elisabeth-Antoine Bret, marchand boucher, rue de la Vannerie, n° 2.
      inventaire après décès; liquidation; partage; Vannerie (rue de la); Verrerie (rue de la); Signol, Alexandrine-Laurence; Bret, Elisabeth-Antoine; Chenain, Jacques; Signol, Laurence-Alexandrine; Bret, Louis-Elisabeth-Antoine; boucher
    - Inventaire après décès: Sénart, Marie-Catherine. Chauffert, Charles (épouse de). Mégisserie (quai de la), n° 28., 4 mai 1813
      inventaire après décès; Mégisserie (quai de la); Sénart, Marie-Catherine; Chauffert, Charles
    - Suite d'inventaire après décès du 24 (14 selon le RE / XLI / 13) juin 1813 pour Me DOULCET, notaire qui a retenu la minute: Lavernhe, Amans. Faubourg Poissonnière (rue du), n° 18. Agent de change, 28 juin 1813
      inventaire après décès; Faubourg-Poissonnière (rue du); Lavernhe, Amans; agent de change
    - Inventaire après interdiction: Queste, Joseph. Popincourt (rue de), n° 17., 28 juin 1813
      Acte passé par-devant un notaire substituant:
      Me Doulcet, notaire a retenu la minute.
      inventaire; Popincourt (rue); Queste, Joseph
    - Inventaire tendant à divorce, pour Me DOULCET, notaire qui a retenu la minute: Chappellier, Jean-Baptiste-Claude; Martin-Marguerite-Julie-Henriette. Charenton (rue de), n° 92. Peaux et poil (marchand de), 3 juillet 1813
      inventaire; Charenton (rue de); Chappellier, Jean-Baptiste-Claude; Martin-Marguerite-Julie-Henriette; commerçant; tanneur
    - Inventaire après décès: Bigot, Marie-Thérèse; Piltan, Jean-Baptiste (fils). Piltan, Jean-Baptiste (épouse de). Arcis (rue des), n° 12. Vins (ancien marchand de), 8 juillet 1813
      11 février 1814, mariage de Jean-Baptiste Piltan et de Marie Anne Victoire Félicité Bonnel veuve de Jean Pierre Pinard, aubergiste à Saint-Brice (Seine-et-Marne).
      inventaire après décès; Arcis (rue des); Bigot, Marie-Thérèse; Piltan, Jean-Baptiste; Bonnel, Marie Anne Victoire Félicité; Pinard, Jean Pierre; commerçant
    - Inventaire après décès, pour Me DOULCET qui a retenu la minute: Haquette, Marie-Jeanne. Vidalenche, Jean-Joseph (épouse de)., 14 juillet 1813
      inventaire après décès; Haquette, Marie-Jeanne; Vidalenche, Jean-Joseph
    - Inventaire après décès: Heller, Anne-Marie. Gillot, Jean-Claude (épouse de). Saint Lazare (rue), n° 17., 19 juillet 1813
      inventaire après décès; Saint-Lazare (rue); Heller, Anne-Marie; Gillot, Jean-Claude
    - Inventaire après décès, pour Me DOULCET, notaire qui a retenu la minute, ensuite d'un procès verbal du 4 juin 1813, reçu par Me DOULCET: Gilbert, Anne. Cottin, Philippe (veuve de). Chapelle Saint Denis (La). Cultivateur, 29 juillet 1813
      inventaire après décès; La Chapelle (ancienne commune); Gilbert, Anne; Cottin, Philippe; agriculteur
    - Inventaire après décès: Gautheron, Claude-Philippe. Saint Merri (rue), n° 44., 30 juillet 1813
      inventaire après décès; Saint-Merri (rue); Gautheron, Claude-Philippe
    - Inventaire après décès: Bousifet, Emmanuelle-Antoinette-Joséphine-Philippe. Muller, Josse-Henri-Adam (épouse de). Faubourg Saint Denis (rue du), n° 43., 9 août 1813
      inventaire après décès; Faubourg-Saint-Denis (rue du); Bousifet, Emmanuelle-Antoinette-Joséphine-Philippe; Muller, Josse-Henri-Adam
    - Inventaire après décès: Guiard, Pierre-François. Saint Séverin (rue), n° 11. Référendaire de première classe à la Cour des Comptes, 11 août 1813
      inventaire après décès; Saint-Séverin (rue); Guiard, Pierre-François
    - Inventaire après décès: Salmon, Joseph-Julien. Saint Denis (rue), n° 384., 20 août 1813
      inventaire après décès; Saint-Denis (rue); Salmon, Joseph-Julien
    - Inventaire après décès: Foujer, Marguerite. Barberis, Louis-Pierre (veuve de). Verneuil (rue de), n° 25, au coin de la rue de Beaune. Herboriste, 14 septembre 1813
      inventaire après décès; Verneuil (rue de); Foujer, Marguerite; Barberis, Louis-Pierre; herboriste
    - Inventaire après décès: Gillet, Angélique-Victoire. Azema, Bernard (veuve de)., 25 septembre 1813
      inventaire après décès; Gillet, Angélique-Victoire; Azema, Bernard
    - Inventaire après décès: Lepicard, François-Justin-Zéphirin. Boucheries Saint Germain (rue des), n° 5., 2 octobre 1813
      inventaire après décès; Boucheries-Saint-Germain (rue des); Lepicard, François-Justin-Zéphirin